【裁判字號】    92,交訴,13
【裁判日期】    920603
【裁判案由】    業務過失致死
【裁判全文】
臺灣新竹地方法院刑事判決                          九十二年度交訴字第一三號
    公  訴  人  臺灣新竹地方法院檢察署檢察官
    被      告  乙○○
右列被告因業務過失致死案件，經檢察官提起公訴（九十一年度偵字第三八二四號）
，本院判決如左：
    主  文
乙○○從事業務之人，因業務上之過失致人於死，處有期徒刑陸月，如易科罰金，以
佰元折算壹日。緩刑年，緩刑期間付保護管束。
    事  實
一、乙○○受僱於大榮汽車貨運股份有限公司（下稱大榮公司），擔任營業用大貨車
    司機，負責載送貨物之工作，為從事駕駛業務之人，民國九十一年二月十三日凌
    晨，其駕駛車號七Ｋ─二八三號營業用大貨車載運貨物，沿新竹市○○路由新竹
    市區往竹東方向行駛，欲自新竹市○○路之統一超級商店返回桃園縣蘆竹鄉○○
    路○段三號大榮公司蘆竹站，嗣於當日凌晨四時十分許，其行駛至新竹市○○路
    ○段三一二號對面之外側車道時，其本應注意行車速度應依該路段所設置時速四
    十公里之標誌，依當時係夜間有照明，天候、視距良好無障礙或其他缺陷，並無
    不能注意之情事，其竟疏未注意，貿然以時速五、六十公里之速度超速行駛，適
    有行人潘良錦違規自該路段之劃分島穿越馬路欲至三一二號對面，乙○○所駕大
    貨車因車速過快煞車不及而撞擊潘良錦，乙○○於本件車禍發生後，在未被有偵
    查犯罪職權之機關或公務員查知其為犯人前，即主動報警處理自承犯罪並表示願
    受裁判之意，潘良錦雖經送醫救治仍因本件車禍受有頭、胸部鈍力傷合併肋骨骨
    折而在送醫前不治死亡。
二、案經新竹市警察局第二分局報請臺灣新竹地方法院檢察署檢察官相驗後並簽分偵
    查起訴。
    理  由
一、訊據被告乙○○對於前開受僱於大榮公司負責駕駛大貨車載送貨物，為從事駕駛
    業務之人，於右揭時、地超速行駛而與跨越劃分島橫越馬路之被害人潘良錦發生
    車禍之犯罪事實，於本院審理時坦承不諱，並有道路交通事故調查報告表一份、
    案發現場照片十二張、事後所拍攝之案發地點照片十一張附卷足佐（見九十一年
    度相字第八０號卷《下稱第八０號卷》第十四頁、第二十四至二十九頁、本案卷
內），按行車速度依標誌或標線之規定，道路交通安全規則第九十三條第一項定
    有明文。而案發地點設有劃分島、雙向四線道、速限為四十公里，有前揭道路交
    通事故調查報告表、事發後所拍攝之案發地點照片等在卷為憑，案發當時天候晴
    、光線為夜間有照明、道路為直路、路面乾燥無缺陷、無障礙物視距良好等情，
    亦有前揭道路交通事故調查報告表暨各欄項目明細內容等在卷可稽，是依當時之
    情形，被告並無不能注意之情事，竟疏於注意，超速行駛，致煞車不及而撞擊被
    害人，其對於本件肇事顯有過失責任甚明，並有臺灣省竹苗區車輛事故鑑定委員
    會九十一年六月七日竹鑑字第九一０六一四號函在卷足憑（見第八０號卷第四十
    一頁以下）；而被害人受有頭、胸部鈍力傷合併肋骨骨折於送醫前即仍不治死亡
    之結果，亦經臺灣新竹地方法院檢察署檢察官督同法醫師相驗屬實，製有勘驗筆
    錄、相驗屍體證明書及驗斷書各一份附卷可憑（見第八０號卷第十五頁、第二十
    二頁、第三十四至三十八頁），是被告之過失行為與被害人之死亡結果間，有相
    當因果關係，應堪認定。是被告之自白與事實相符，本件事證明確，被告犯行洵
    堪認定，應依法論科。
二、核被告所為係犯刑法第二百七十六條第二項之業務過失致死罪。被告於本件車禍
    發生後，在未被有偵查犯罪職權之機關或公務員查知其為犯人前，即主動報警處
    理並向到場處理之警員自承其犯罪並表示願受裁判之意等情，經證人即到場處理
    本件之警員甲○○證述屬實（見本院九十二年四月十八日訊問筆錄第四頁），並
    有道路交通事故調查報告表及新竹市警察局受理各類案件紀錄表附卷為憑（見第
    八０號卷第十四頁、本案卷），應依刑法第六十二條前段之規定減輕其刑。爰審
    酌被告素行尚可，駕車於路上往來，本應遵守交通規則，此次鑄成大禍，使被害
    人失去寶貴之生命，所生損害重大，惟其犯後坦承犯行，態度良好，尚知悔悟，
    而被害人違反道路交通安全規則第一百三十四條第二款之規定於設有劃分島之路
    段穿越道路本身與有過失，且過失程度較重，亦為前揭車禍鑑定意見所是認等一
    切情狀，量處如主文所示之刑。另被告前未受有期徒刑以上刑之宣告，有臺灣高
    等法院被告全國前案紀錄表一份在卷可稽，此次因一時失慮誤蹈法網，已與被害
    人家屬達成和解，經被害人家屬丙○○到庭陳明（見本院九十二年四月十八日訊
    問筆錄第四頁），本院認被告經此偵審程序及刑之宣告，以足促其警惕，本件宣
    告之刑，以暫不執行為適當，爰併宣告緩刑三年，並在緩刑期間付保護管束，以
    資自新。
三、據上論斷，應依刑事訴訟法第二百九十九條第一項前段，刑法第二百七十六條第
    二項、第六十二條前段、第四十一條第一項、第七十四條第一款、第九十三條第
    一項，罰金罰鍰提高標準條例第一條前段、第二條，判決如主文。
本案經檢察官鍾曉亞到庭執行職務。
中      華      民      國    九十二    年      六      月      三      日
                              臺灣新竹地方法院交通法庭
                                      法    官  黃美盈
如不服本判決，應於判決送達後十日內向本院提出上訴狀（應附繕本），上訴於臺灣
高等法院。
右正本證明與原本無異。
                                      書 記 官  吳尚文
中      華      民      國    九十二    年      六      月      三      日
附錄本案論罪科刑法條：
中華民國刑法第二百七十六條（過失致死罪）
因過失致人於死者，處二年以下有期徒刑、拘役或二千元以下罰金。
從事業務之人，因業務上之過失犯前項之罪者，處五年以下有期徒刑或拘役，得併科
三千元以下罰金。


司法院資訊處製作；財團法人民間司法改革基金會備份。
